【裁判字號】    99,簡上,267
【裁判日期】    991029
【裁判案由】    竊盜
【裁判全文】
臺灣臺南地方法院刑事判決             99年度簡上字第267號
上  訴  人
即  被  告  乙○○
上列被告因竊盜案件，不服本院99年度簡字第1498號中華民國99
年6月22日第一審判決（聲請簡易判決處刑案號：99年度營偵字
第678號），提起上訴，本院管轄之第二審合議庭判決如下：
    主  文
原判決撤銷。
乙○○犯竊盜未遂罪，累犯，處有期徒刑伍月，如易科罰金，以
新臺幣壹仟元折算壹日。
    事  實
一、乙○○曾因竊盜案件，經本院以95年度簡字第2513號刑事判
    決判處有期徒刑6 月確定，嗣由本院以96年度聲減字第3296
    號減為有期徒刑3月確定，並於民國97年1月20日易科罰金執
    行完畢，復因違反毒品危害防制條例案件，經本院以97年度
    訴字第1334號刑事判決判處有期徒刑7月確定，並於98年5月
    29日縮刑期滿執行完畢，竟仍不知悔改，意圖為自己不法之
    所有，於99年4 月16日中午12時50分許，前往臺南縣新營市
    ○○○街100 號新營市農會之私立新農社會福利慈善事業基
    金會大樓6 樓之電梯機房內，趁無人注意之際，徒手竊取新
    營市農會所有之馬達1 台，然因其左手曾燙傷未癒，該馬達
    太重而掉落上開機房內之地面，始未竊得馬達而未遂。適為
    正在現場1 樓偵辦另案王建國涉嫌竊盜犯行之警察所發覺而
    在上開機房門口查獲乙○○，始悉上情。
二、案經臺南縣警察局新營分局報請臺灣臺南地方法院檢察署檢
    察署檢察官偵查後聲請簡易判決處刑。
    理  由
壹、程序部分：
    本件以下所引用之具傳聞性質之證據，檢察官及被告乙○○
    於本案言詞辯論終結前，並未爭執其證據能力，本院審酌前
    開證據之作成或取得之狀況，並無非法或不當取證之情事，
    且經本院於審判期日就上開證據依法進行調查、辯論，依刑
    事訴訟法第159條之5規定，均具有證據能力。至以下所引用
    之不具傳聞性質之證據，因非警方違背法定程序取得之證據
    ，依法自應有證據能力，合先敘明。
貳、實體部分：
一、訊據被告乙○○固不否認其於上開時、地有徒手竊取新營市
    農會所有之馬達1 台之事實，惟矢口否認有何竊盜既遂之犯
    行，辯稱：伊想要將馬達拿起來，認為那有價值，要拿去賣
    ，後來拿起來太重掉下去，伊就放棄了，走到機房門口要下
    樓，警察就來了，馬達既然還在機房內，未在伊的使用權範
    圍內，應該屬於竊盜未遂，並非竊盜既遂等語。
二、被告於上開時、地有著手竊取新營市農會所有之馬達1 台之
    事實，業據被告於本院準備及審理程序時均坦承不諱，核與
    被害人甲○○於警詢中指述之情節及證人王建國、證人即員
    警徐啟炫分別於警詢中、偵訊中證述之情節相符，並有被害
    人甲○○立具之贓物認領保管單1 紙、照片10張在卷可稽，
    足認被告前開任意性之自白核與事證相符，應堪予採信。
三、按刑法上竊盜罪既遂未遂區分之標準，係採權力支配說，即
    行為人將竊盜之客體，移入一己實力支配之下者為既遂，若
    著手於竊盜，而尚未脫離他人之持有，或未移入一己實力支
    配之下者，則為未遂（最高法院84年度臺上字第2256號判決
    要旨可資參照）。本件被告雖有徒手竊取新營市農會所有之
    馬達1 台，然據被告於偵查中供稱：伊有想把馬達拿去變賣
    的意思，伊用手去拿，因為那天伊手痛，拿起來沒有支力，
    就掉下去等語（見偵卷第27頁），復於本院審理程序時供稱
    ：因伊當時手痛，東西又太重，所以有掉下去等語（見本院
    審理筆錄），核與證人即員警徐啟炫於偵訊中證述：當天伊
    是帶另一竊盜案證人到現場勘查，伊等在一、二樓勘查，突
    然聽到樓上有重物掉落的聲音，伊等就馬上上去查看，大約
    在五、六樓又聽到碰的聲音，這一聲比較小聲，第一聲比較
    大聲，伊等到六樓就看到被告在電梯機房門口，進去機房就
    看到馬達掉到地上等語（見偵卷第25頁）相符，並有現場照
    片10張在卷可稽，依上開照片所示，該馬達確實掉落在機房
    內之地面，足徵該馬達尚未移入被告實力支配之下，旋遭在
    現場附近辦案之員警發覺查獲，應屬竊盜未遂，被告上開所
    辯，即屬可採，是本件事證明確，被告竊盜未遂犯行堪以認
    定。
四、核被告所為係犯刑法第320條第3項、第1 項之竊盜未遂罪。
    被告有如前述之前案科刑紀錄，有臺灣高等法院被告前案紀
    錄表在卷可按，其於受徒刑執行完畢後，5 年以內故意再犯
    本件有期徒刑以上之罪，應依刑法第47條第1 項之規定論以
    累犯，並依法加重其刑。又被告已著手於竊盜行為之實施，
    因上開障礙，而未能得手，為未遂犯，爰依刑法第25條第2
    項之規定，減輕其刑，並依法先加後減之。原審審理結果，
    認被告罪證明確，予以論罪科刑，固非無見，惟被告僅著手
    於竊盜犯行之實施，惟未至既遂之程度，自屬未遂犯，原判
    決認屬既遂，自有違誤。被告以此為由提起上訴，請求撤銷
    原判決，為有理由，自應由本院予以撤銷改判。茲審酌被告
    犯罪之動機、目的、手段，前已犯有竊盜前案，復為本件犯
    行，顯見前開論罪科刑並未使其知所警惕，犯罪後之態度等
    一切情狀，量處如主文第二項所示之刑，並諭知易科罰金之
    折算標準。
據上論斷，應依刑事訴訟法第455條之1第1項、第3 項、第369條
第1項前段、第364條、第299條第1項前段，刑法第320條第3項、
第1項、第25條第2項、第47條第1項、41條第1項前段，刑法施行
法第1條之1，判決如主文。
本案經檢察官丙○○到庭執行職務。
中    華    民    國    99    年    10    月    29    日
                  刑事第八庭    審判長法  官  黃瑪玲
                                      法  官  蔡奇秀
                                      法  官  林欣玲
以上正本證明與原本無異。
不得上訴。
                                      書記官  張宜柔
中    華    民    國    99    年    10    月    29    日
附錄本案論罪科刑法條：
中華民國刑法第320條
（普通竊盜罪、竊佔罪）
意圖為自己或第三人不法之所有，而竊取他人之動產者，為竊盜
罪，處5  年以下有期徒刑、拘役或 5 百元以下罰金。
意圖為自己或第三人不法之利益，而竊佔他人之不動產者，依前
項之規定處斷。
前二項之未遂犯罰之。

司法院資訊處製作；財團法人民間司法改革基金會備份。
